臺灣臺中地方法院刑事判決　　　　　　　 94年度訴字第878號
公訴人臺灣臺中地方法院檢察署檢察官
被　　　告　乙○○
（即林燕錫）
　　　　　　丙○○
上　一　人　陳育仁律師
選任辯護人
上列被告等因詐欺案件，經檢察官提起公訴（94年度偵緝字第23
1號、第232號），本院判決如下：
    主    文
乙○○連續意圖為自己不法之所有，以詐術使人將本人之物交付
，累犯，處有期徒刑陸月，如易科罰金以參佰元折算壹日。
丙○○無罪。
  　犯罪事實
一、乙○○前於民國八十七年間因賭博案件，經本院判處有期徒
    刑五月確定，於八十七年十一月九日易科罰金執行完畢。緣
    其自八十九年九月十五日起，自任會首，召集民間互助會，
    每月每會各為新臺幣（下同）三萬元，會員含會首在內共計
    三十一人次，標息採內標制，約定每月十五日十八時許在乙○○位於臺中縣清水鎮○○街六三之四號住處開標，會期自
    八十九年九月十五日起預定至九十二年三月十五日止，開標
    時由投標會員自行到場投標或以電話委託乙○○代填投標單
    參與投標。嗣乙○○因投資股票不利，遭追討股票融資款項
    ，竟基於意圖為自己不法所有之概括犯意，明知其並未取得
    戊○○及甲○○○之授權同意，猶先於九十年十一月十五日
    十八時許，在上址其住處內投標時，利用甲○○○未到場參
    與之機會，在空白紙張上填載二千六百元字樣並持以投標，
    旋於開標時當場向在場會員騙稱該投標單係甲○○○委託投
    標由甲○○○以二千六百元得標，且通知甲○○○以外之未
    到場會員上情及另通知甲○○○他情，使不知情之甲○○○
    及如附表編號十六到二九號之活會會員 (其中編號二三號係
    指戊○○)計十五人，均誤信係合法競標之結果而陷於錯誤
    ，先後各給付會款二萬七千四百元予乙○○，合計詐得會款
    四十一萬一千元。嗣乙○○復於九十一年七月十五日十八時
    許，在上址其住處內投標時，利用戊○○未到場參與之機會
    ，在空白紙張上填載二千元字樣並持以投標，旋於開標時當
    場向在場會員騙稱該標單係戊○○以二千元委託投標並得標
    ，且通知戊○○以外之未到場會員上情，及另以他情通知戊○○，致使不知情之戊○○及如附表編號二四號到二九號之
    活會會員計七人，均誤信係合法競標之結果而陷於錯誤，先
    後各給付會款二萬八千元予乙○○，合計詐得會款十九萬六
    千元。嗣至九十一年十月十五日開標日，因戊○○及甲○○○分別以標息二千七百元及二千元委託乙○○代標，辛○○○並於該日十八時許親自至乙○○上址住處以一千八百元投
    標，開標時乙○○宣布辛○○○以一千八百元得標後，乙○○另又分別通知戊○○以二千七百元得標，及通知甲○○○
    以二千二百元得標。嗣因乙○○未交付合會金予辛○○○、
    戊○○及甲○○○，並即搬離上址住處，避不見面，辛○○○、戊○○、甲○○○、丁○○、壬○○及庚○○等人察覺
    有異，查悉上情，始知受騙。
二、案經辛○○○、戊○○、甲○○○、丁○○、壬○○等人訴
    由臺灣臺中地方法院檢察署檢察官偵查起訴。
    理  由
壹、有罪部分：
一、上揭犯罪事實，業據被告乙○○於偵審中直承不諱，核與同
    案被告丙○○於偵查中供述、告訴人辛○○○、戊○○、甲○○○、壬○○於偵審中指訴、告訴人丁○○於偵查中指訴
    及被害人庚○○於偵審中指述情節相符，並有互助會單四張
    在卷可稽，足認被告乙○○自白與事實相符，足堪採信。且
    查，如附表編號十六號至二二號、二四號及二五號所示會員
    ，嗣均已得標 (各次得標情形詳如附表所示)，亦有告訴人
    丁○○於偵查中提出之互助會單影本一份在卷可按，足認該
    等會員在被告先後二次冒標當時，均有依約給付會款予被告
    乙○○，否則被告乙○○端無讓該等會員嗣後投標並得標之
    理，是該等會員在被告乙○○冒標當時，均有依約給付會款
    予被告乙○○一節，應可認定。至互助會單上所示「顏嫦娥
    」及「己○○」二人 (即附表編號三○、三一號)，依互助
    會單上所載雖仍為活會會員，惟該二人既始終未曾出面指述
    有何被害情形，復無其他積極事證足認該二人確有在被告乙○○先後二次冒標當時，亦有依約交付會款予被告乙○○，
    即難遽認該二人亦有因被告乙○○冒標而交付會款予被告乙○○。從而，被告乙○○於九十年十一月十五日冒甲○○○
    名義得標時所詐得之金額應為四十一萬一千元((00000-0000
     )×15=411000)；於九十一年七月十五日冒戊○○名義得標
    時所詐得之金額應為十九萬六千元 ((00 000-0000)×7=196
    000)，合計為六十萬七千元。又附表編號十六號至二二號、
    二四號及二五號所示會員嗣雖均有得標並取得應得會款，惟
    被告乙○○冒標當時該等會員既均仍為活會會員，則該等活
    會會員嗣後得標之事實，自無礙於被告乙○○上述二次冒標
    詐欺取財事實之認定，附此指明。綜上所述，本案事證明確
    ，被告犯行堪以認定。
二、核被告乙○○所為，係犯刑法第三百三十九條第一項之詐欺
    取財罪。又按刑法上之連續犯，雖不必時間緊接，亦不以犯
    罪手段相同為限，惟必須其多次犯罪行為自始均在一個預定
    犯罪計劃以內，出於主觀上始終同一之犯意，方可成立（最
    高法院八十四年度臺上字第三四八九號判決意旨參照）。查
    被告乙○○右揭先後二次冒標之時間雖尚非屬緊接，惟其既
    均係因投資股票失利遭追討融資款項，而利用其為會首之機
    會以相同手法冒同一互助會會員名義標取會款，觸犯構成犯
    罪要件相同之罪名，則其先後多次犯罪行為，顯係自始均在
    其一個預定犯罪計劃以內，係屬基於概括之犯意反覆為之，
    為連續犯，應依刑法第五十六條之規定以一罪論，並加重其
    刑。再被告乙○○各次冒標當時，既均係基於單一冒標犯意
    ，為一個冒寫標單行為，在為達該次單一冒標詐取金錢之單
    一目的下，發為數個舉動向當時之活會會員收取會款，足認
    被告乙○○冒標後旋於密切接近之時間、地點，實施向當時
    之活會會員詐取會款舉動，當次向各活會會員收取會款行為
    之獨立性極為薄弱，在刑法評價上，以視為數個舉動之接續
    施行，合為包括之一行為予以評價，較為合理，應屬接續行
    為。準此，被告各次冒標後，向當時之活會會員收取會款之
    行為，即應屬以一個詐欺行為，觸犯數罪名，侵害數法益（
    有數個活會會員），為想像競合犯，應依刑法第五十五條規
    定，從一重處斷。再公訴人起訴書雖未明確記載被告乙○○
    二次冒標後均尚有向告訴人（戊○○、甲○○○、丁○○、
    壬○○及辛○○○）及被害人庚○○以外之前揭活會會員詐
    取會款之事實，惟此未經起訴書記載部分既與經檢察官起訴
    部分具有想像競合犯之裁判上一罪關係，而為起訴效力所及
    ，本院自應併予審理，併此指明。查，被告乙○○前於八十
    七年間因賭博案件，經本院判處有期徒刑五月確定，於八十
    七年十一月九日易科罰金執行完畢，有臺灣高等法院被告前
    案紀錄表一份在卷可稽，其於受有期徒刑執行完畢後五年以
    內，再犯本案有期徒刑以上之罪，為累犯，應依刑法第四十
    七條規定，遞加重其刑。爰審酌被告犯罪之動機、目的、手
    段、所詐得之財物雖計為六十萬七千元，惟附表編號十六號
    至二二號、二四號及二五號所示會員嗣均已得標並取得應得
    會款，該等會員所受損害已因此而獲填補、告訴人辛○○○
    、戊○○、甲○○○、丁○○、壬○○及被害人庚○○部分
    ，因被告上開冒標之詐騙行為而給付予被告之款項各為五萬
    五千四百元，計為三十三萬二千四百元，迄未獲被告賠償（
    渠等其餘繳納之會款，尚難認係被告本案詐欺犯罪所得）及
    被告犯罪後雖坦承犯行，惟迄未賠償告訴人辛○○○、戊○○、甲○○○、丁○○、壬○○及被害人庚○○分文之態度
    等一切情狀，量處如主文所示之刑，並諭知易科罰金之折算
    標準。
貳、無罪部分（含被告乙○○不另為無罪諭知部分）
一、公訴意旨另略以：（一）被告乙○○於上揭時地假甲○○○
    及戊○○名義冒標時，分別偽造甲○○○利息為二千六百元
    及戊○○利息為二千元之標單，並均持以行使，因認被告尚
    涉有刑法第二百十六條、第二百二十條之行使偽造準私文書
    犯嫌云云。（二）被告丙○○係乙○○之妻，其於八十九年
    九月間，明知渠夫婦已無能力繳納會款，竟共同基於為自己
    不法所有之意圖，分別由乙○○、丙○○向甲○○○、戊○○、辛○○○、壬○○、丁○○、庚○○招攬互助會，並以
    乙○○自任該互助會會首，共同召集上述互助會，開標時由
    會員自行或委託丙○○等二人填具標單，以利息最高者為得
    標，使甲○○○、戊○○、辛○○○、壬○○、丁○○及庚○○等人不疑有他，加入互助會。嗣乙○○、丙○○財務狀
    況持續惡化，乙○○、丙○○基於偽造文書之概括犯意，於
    九十一年七月十五日偽造戊○○利息為二千元之標單，並於
    九十年十一月十五日偽造甲○○○利息為二千六百元之標單
    ，冒標互助會金，而由丙○○以電話通知未到場之會員，佯
    稱該次互助會已由甲○○○、戊○○以上揭利息標得，詐取
    該次互助會會員之會款，足生損害於戊○○、甲○○○及其
    他會員。嗣於九十一年十月十五日第二十六次標會後，乙○○分別向戊○○及甲○○○佯稱戊○○在該次標會以利息二
    千七百元得標、甲○○○在該次標會以利息二千二百元得標
    ，實際上該次互助會係由辛○○○以利息一千八百元得標，
    惟未將該次會款交予辛○○○，嗣經尚未得標之活會會員互
    為聯絡，始知受騙，乙○○及丙○○則避不見面，因認被告
    丙○○涉犯刑法第二百十六條、第二百二十條之行使偽造準
    私文書罪嫌及刑法第三百三十九條第一項之詐欺取財罪嫌云
    云。
二、按犯罪事實應依證據認定之，無證據不得認定犯罪事實；不
    能證明被告犯罪或其行為不罰者，應諭知無罪之判決，刑事
    訴訟法第一百五十四條第二項及第三百零一條第一項分別定
    有明文。又告訴人之告訴，係以使被告受刑事追訴為目的，
    是其陳述是否與事實相符，仍應調查其他證據以資審認。且
    事實之認定，應憑證據，如未能發現相當證據，或證據不足
    以證明，自不能以推測或擬制之方法，以為裁判基礎。且認
    定犯罪事實所憑之證據，雖不以直接證據為限，間接證據亦
    包括在內；然而無論直接或間接證據，其為訴訟上之證明，
    須於通常一般之人均不致有所懷疑，而得確信其為真實之程
    度者，始得據為有罪之認定，最高法院五十二年度臺上字第
    一三○○號、四十年度臺上字第八六號及七十六年度臺上字
    第四九八六號分別著有判例可資參照。又刑事訴訟法第一百
    六十一條已於九十一年二月八日修正公布，修正後同條第一
    項規定：檢察官就被告犯罪事實，應負舉證責任，並指出證
    明之方法。因此，檢察官對於起訴之犯罪事實，應負提出證
    據及說服之實質舉證責任。倘其所提出之證據，不足為被告
    有罪之積極證明，或其闡明之證明方法，無從說服法官以形
    成被告有罪之心證，基於無罪推定之原則，自應為被告無罪
    判決之諭知（最高法院九十二年度臺上字第一二八號判例意
    旨參照）。另按刑法第三百三十九條第一項詐欺罪之成立，
    以意圖為自己或第三人不法所有，以詐術使人將本人或第三
    人之物交付為要件。所謂以詐術使人交付，必須被詐欺人因
    其詐術而陷於錯誤，若其使用方法，不能認為詐術，亦不致
    使人陷於錯誤，即不構成該罪（最高法院四十六年臺上字第
    二六○號判例）。且刑法第三百三十九條第一項之詐欺罪，
    以行為人意圖為自己或他人不法之所有為要件，而所稱「意
    圖」，即期望之意，亦即犯罪之目的，與責任要素之故意有
    別，屬目的犯，又詐欺案件中行為人是否具不法所有意圖，
    涉及行為人主觀意思，自應透過外在所顯現的客觀事實，綜
    合審認。再債務不履行之態樣繁多，有因當事人間存有抗辯
    事由而不履行者，有因債務人事後財務惡化致一時不能履行
    者，甚且有債務人惡意之不履行者，然其是否構成刑法第三
    百三十九條第一項之詐欺罪，非可一概而論，端視債務人於
    取得款項之初，是否有為自己或第三人不法所有之意圖，及
    其所使用之方法是否為詐術，並因而使人陷於錯誤，非謂一
    有不履行之情形，即應論以詐欺罪責。再者，按在紙上或物
　　品上之文字、符號、圖畫、照像，依習慣或特約，足以為表
　  示其用意之證明者，關於刑法偽造文書章及該章以外各罪，
    以文書論，刑法第二百二十條第一項（修正前為第二百二十
    條）固定有明文。惟條文係規定「以文書論」，而非規定「
    以偽造文書論」，故有關同法第二百十條偽造私文書罪之以
    無制作權人冒用他人名義而制作內容不實之文書，足以生損
    害於公眾或他人為要件，於偽造同法第二百二十條第一項之
    準私文書時，亦同。亦即，偽造準私文書罪之成立，仍須無
    制作權人冒用他人名義，在紙上或物品上為文字、符號、圖
    畫、照像，而依習慣或特約，足以為表示其用意之證明，並
    足以生損害於公眾或他人，始足當之。民間互助會之標單，
    依習慣須填寫一定之金額及會員之姓名或其代號，始足以表
    示係某會員制作之標單。如僅在標單上填寫金額，而未書寫
    標會者之姓名或其代號者，從該標單形式上觀之，僅足以表
    示標會者所欲投標之金額，尚不足以表示標會者名義之證明
    ，亦即，並無冒用他人名義可言，尚難論以偽造準私文書罪
    (最高法院九十三年度臺上字第六八○七號、九十一年度臺
    上字第五二三五號、九十年度臺上字第二五七五號、八十九
    年度臺上字第五○六九號判決意旨參照)。
三、本案公訴人認被告乙○○及丙○○二人涉有上述行使偽造準
    私文書罪嫌及被告丙○○犯有共同詐欺取財罪嫌，係以被告
    乙○○坦承有偽造甲○○○及戊○○二人之投標單及被告丙○○坦承與被告乙○○共同詐欺取得互助會款事實云云；證
　  人庚○○於偵查中結證: 被告丙○○以欲在臺北買房子為由
    ，向會員召集互助會，並向會員收取會款或由會員，至被告
　　乙○○住處交付會款予被告乙○○或被告丙○○，告訴人甲○○○早在九十年十一月十五日得標，是由丙○○告知其他
    會員等語，足認被告丙○○、乙○○有共同冒標犯行，否則
　　被告丙○○焉須向其他會員佯稱該次互助會由告訴人甲○○○標得? 且證人庚○○上揭證述，核與告訴人戊○○、甲○○○、辛○○○、丁○○指訴及壬○○以證人身分具結證述
    情節大致相符。參以，被告丙○○自承與被告乙○○共犯詐
　　欺犯行，如無與被告乙○○共犯偽造標單冒用會員名義冒標
　  犯行，焉能持續遂行其詐欺犯行，況被告丙○○就被告乙○○偽造標單冒用會員名義得標後，即通知其他活會會員及向
　　其他會員收取會款等情，益徵被告丙○○所辯係事後卸責之
　　詞，不足採信云云，為其論據。
四、訊據被告乙○○雖坦承有冒寫甲○○○及戊○○投標單之事
    實，惟堅決否認有在該等投標單上填載甲○○○及戊○○姓
    名，辯稱：伊冒甲○○○及戊○○名義投標時，僅有填載金
    額，待開標時再向在場會員騙稱該標單係甲○○○及戊○○
    委託投標，伊並未在標單上偽填甲○○○及戊○○姓名等語
    ；被告丙○○亦堅決否認有何行使偽造文書及詐欺取財犯行
    ，辯稱：告訴人等之前即曾參加被告乙○○所邀集之互助會
    ，在本案之前邀集之互助會伊雖有參與處理，但伊自八十九
    年十月十五日起即至臺北工作，本案互助會伊並未參與，告
    訴人等應係將伊之前參與處理其他互助會之記憶，誤記為本
    案互助會伊有參與處理云云及伊事前並不知乙○○有冒他人
    名義標取會款情事，伊在偵查中說承認詐欺，意思是指乙○○確有盜標情事，伊誤會檢察官問題之意等語。經查：（一
    ）本案互助會係於八十九年九月十五日開始，直至一年又二
    個月後，被告乙○○於九十年十一月十五日冒標，再經約八
    個月後，被告乙○○方於九十一年七月十五日再次冒標，業
    經被告乙○○於偵審中陳明在卷，核與告訴人辛○○○、戊○○、甲○○○、丁○○、壬○○及被害人庚○○等人於偵
    審中陳述情節相符。此外，被告乙○○冒標之後，系爭互助
    會均仍正常進行，直至九十一年十月十五日即第二十六會開
    標後才告倒會，亦有告訴人等提出之互助會單影本在卷可稽
    。從而，被告乙○○於偵審中辯稱：伊邀集本案互助會時，
    雖沒有什麼錢，但還過的去，伊主要是因玩股票輸錢才完全
    虧損，且伊玩股票輸錢是在本案互會助起會之後等語，應堪
    採信。本案尚難認被告乙○○係自始即基於詐欺意圖邀集本
    案互助會。（二）被告丙○○於偵審中始終辯稱：乙○○冒
    標之事，伊並未參與等語，核與證人即被告乙○○於本院審
    理中結證：伊冒標之事，丙○○並不知情，伊不敢讓丙○○
    知道等語情節相符。參之被告乙○○於偵查中即陳明：伊邀
    集本案互助會時，雖沒有什麼錢，但還過的去，伊主要是因
    玩股票輸錢才完全虧損，且伊玩股票輸錢是在本案互會助起
    會期間，有關伊冒標之事，丙○○並不知情等語，核與其於
    審理中結證情節一致，益徵證人即被告乙○○所證情節，應
    可採信。再被告丙○○於本案互助會召集初期，確有協助被
    告乙○○處理會務，業據證人乙○○及廖王哞仔於審理中分
    別結證在卷，被告丙○○辯稱本案互助會之事，伊未曾參與
    云云，固非可採。惟按認定犯罪事實應依證據，為刑事訴訟
    法所明定，故被告否認犯罪事實所持之辯解，縱屬不能成立
    ，仍非有積極證據足以證明其犯罪行為，不能遽為有罪之認
    定（最高法院三十年度上字第一八三一號判例意旨參照）。
    查，證人即被害人庚○○於偵查中固曾結證稱：甲○○○於
    九十年十一月十五日得標之事，係丙○○告訴伊云云，惟此
    節既為被告丙○○所否認。且縱認證人庚○○此部分陳述屬
    實，惟被告丙○○與被告乙○○既為夫妻關係，被告丙○○
    在本案之前即曾協助處理被告乙○○邀集之互助會，亦經被
    告丙○○及告訴人等分別陳明在卷，則被告乙○○於九十年
    十一月十五日開標時既向在場之人騙稱該次係由甲○○○得
    標，則被告丙○○依此而告知證人庚○○亦在常情之內，尚
    難僅憑被告丙○○事後曾告知庚○○九十年十一月十五日該
    次係由甲○○○得標一節，即認被告丙○○係被告乙○○上
    揭冒標犯行之共同正犯。此外，復查無其他積極事證足認被
    告丙○○就被告乙○○上述冒標犯行如何有犯意聯絡與行為
    分擔，依照上開說明，自難遽為被告丙○○有罪之認定。至
    被告丙○○於偵查中雖曾自白：「 (你們被告詐欺等是否認
    罪？)我認罪，但我沒有跟乙○○共同冒標。」云云 (見九
    十四年度偵緝字第二三二號偵查卷第五五頁)，惟本案經查
    並無積極證據足認被告丙○○有何共同詐欺之事實，業如前
    述，自難僅憑被告丙○○上開自白，遽為被告丙○○有罪之
    判決。（三）被告乙○○於本院準備程序及審理中一再供陳
    ：伊冒標時，雖有寫標單，但伊僅在標單上填載金額，並未
    填上姓名等語。參之，證人即告訴人戊○○於本院審理中結
    證：會首如受託代寫標單時，有時確實僅有寫金額，並在開
    標時口頭說明係何人委託投標等語及證人甲○○○、戊○○
    、辛○○○、壬○○、丁○○及庚○○於審理中均結證稱：
    伊並未看到被告冒標時所寫之標單，但被告乙○○會口頭說
    何人得標等語，則被告乙○○此部分辯詞，即堪採信。準此
    ，依據上開說明，被告乙○○於冒標時既僅在紙上填寫金額
    ，即無冒他人名義偽造準私文書可言，尚難以刑法之偽造準
    私文書罪相繩，更無論以行使偽造準私文書罪餘地。（四）
    綜上所述，本案既不能證明被告二人有此部分罪行，且檢察
    官認被告乙○○此部分罪嫌與上揭有罪部分具有牽連犯之裁
    判上一罪關係，本院即應就被告丙○○部分諭知無罪，至被
    告乙○○部分則不另為無罪之諭知，附此敘明。
五、被告乙○○於九十一年十月十五日開標日，因戊○○及甲○○○分別以標息二千七百元及二千元委託乙○○代標，辛○○○並於該日十八時許親自至乙○○上址住處以一千八百元
    投標，開標時乙○○宣布辛○○○以一千八百元得標後，乙○○另又分別通知戊○○以二千七百元得標，及通知甲○○○以二千二百元得標後，曾以辛○○○以一千八百元得標為
    由，先後向庚○○、丁○○及壬○○收取會款各二萬八千二
    百元，嗣乙○○未將所收取之會款交予辛○○○，即避不見
    面，固經告訴人丁○○、壬○○及被害人庚○○於審理中陳
    明在卷，且為被告乙○○所不否認。惟該次辛○○○確有以
    一千八百元投標，並經被告乙○○於開標時當場宣布由辛○○○以一千八百元得標，則被告乙○○因此而向庚○○、丁○○及壬○○收取會款各二萬八千二百元部分，即難認有何
    詐欺犯行，且檢察官亦未起訴被告二人此部分犯嫌，本院自
    不得就此部分予以審理，附此說明。
據上論斷，應依刑事訴訟法第二百九十九條第一項前段、第三百
零一條第一項，刑法第五十六條、第三百三十九條第一項、第五
十五條、第四十七條、第四十一條第一項前段，罰金罰鍰提高標
準條例第一條前段、第二條，判決如主文。
中　　華　　民　　國　　94　　年　　7 　　月　　19　　日
               臺灣臺中地方法院刑事第十庭
                     審判長法  官  郭瑞祥
                           法  官  黃炫中
                           法  官  江奇峰
上正本證明與原本無異。
如不服本判決，應於判決送達後十日內向本院提出上訴狀，上訴
於臺灣高等法院臺中分院 (須附繕本)。
中　　華　　民　　國　　94　　年　　7 　　月　　19　　日
                           書記官  陳美年
附錄論罪科刑法條
刑法第三百三十九條第一項：
意圖為自己或第三人不法之所有，以詐術使人將本人或第三人之
物交付者，處五年以下有期徒刑、拘役或科或併科一千元以下罰
金。
☆各次得標人記錄情形：
┌──┬─────┬─────┬─────┬─────────┬────┐
│編號│開標日期  │得標人姓名│得標 金額 │互 助 會 單 編 號 │備  註  │
│    │（民國）  │          │（新台幣）│（詳見九十四年度偵│        │
│    │          │          │          │字第二四○一五號偵│        │
│    │          │          │          │查卷第五十頁）    │        │
├──┼─────┼─────┼─────┼─────────┼────┤
│一  │八十九年九│林燕錫（即│會首      │１                │        │
│   │月十五日  │乙○○）  │          │                  │        │
├──┼─────┼─────┼─────┼─────────┼────┤
│二  │八十九年十│黃美華    │三千五百元│                │        │
│    │月十五日  │          │          │                  │        │
├──┼─────┼─────┼─────┼─────────┼────┤
│三  │八十九年十│宋素璦    │三千五百元│                │        │
│    │一月十五日│          │          │                  │        │
├──┼─────┼─────┼─────┼─────────┼────┤
│四  │八十九年十│蔡素蘭    │三千八百元│                │        │
│    │二月十五日│          │          │                  │        │
├──┼─────┼─────┼─────┼─────────┼────┤
│五  │九十年一月│蔡淑芬    │三千八百元│                │        │
│    │十五日    │          │          │                  │        │
├──┼─────┼─────┼─────┼─────────┼────┤
│六  │九十年二月│喜利廉    │三千八百元│９                │        │
│    │十五日    │          │          │                  │        │
├──┼─────┼─────┼─────┼─────────┼────┤
│七  │九十年三月│林金樹    │三千九百元│                │        │
│    │十五日    │          │          │                  │        │
├──┼─────┼─────┼─────┼─────────┼────┤
│八  │九十年四月│林怡環    │三千六百元│７                │        │
│    │十五日    │          │          │                  │        │
├──┼─────┼─────┼─────┼─────────┼────┤
│九  │九十年五月│李金燦    │三千八百元│８                │        │
│    │十五日    │          │          │                  │        │
├──┼─────┼─────┼─────┼─────────┼────┤
│十  │九十年六月│王耀宗    │三千七百元│                │        │
│    │十五日    │          │          │                  │        │
├──┼─────┼─────┼─────┼─────────┼────┤
│十一│九十年七月│林幼敏    │三千八百元│６                │        │
│    │十五日    │          │          │                  │        │
├──┼─────┼─────┼─────┼─────────┼────┤
│十二│九十年八月│大吉利    │二千三百元│                │        │
│    │十五日    │          │          │                  │        │
├──┼─────┼─────┼─────┼─────────┼────┤
│十三│九十年九月│紅茶      │三千五百元│                │        │
│    │十五日    │          │          │                  │        │
├──┼─────┼─────┼─────┼─────────┼────┤
│十四│九十年十月│喜利廉    │二千六百元│１０                │        │
│    │十五日    │          │          │                  │        │
├──┼─────┼─────┼─────┼─────────┼────┤
│十五│九十年十一│乙○○冒王│二千六百元│５                │        │
│    │月十五日  │林麗珠名義│          │                  │        │
│    │          │得標，王林│          │                  │        │
│    │          │麗珠實為活│          │                  │        │
│    │          │會        │          │                  │        │
├──┼─────┼─────┼─────┼─────────┼────┤
│十六│九十年十二│許文彥    │二千一百元│                │        │
│    │月十五日  │          │          │                  │        │
├──┼─────┼─────┼─────┼─────────┼────┤
│十七│九十一年一│陳興農    │一千八百元│                │        │
│    │月十五日  │          │          │                  │        │
├──┼─────┼─────┼─────┼─────────┼────┤
│十八│九十一年二│邱貴秀    │一千八百元│２                │        │
│    │月十五日  │          │          │                  │        │
├──┼─────┼─────┼─────┼─────────┼────┤
│十九│九十一年三│陳秋水    │二千元    │４                │        │
│    │月十五日  │          │          │                  │        │
├──┼─────┼─────┼─────┼─────────┼────┤
│二十│九十一年四│王淑梅    │二千元    │                │        │
│    │月十五日  │          │          │                  │        │
├──┼─────┼─────┼─────┼─────────┼────┤
│二一│九十一年五│陳美滿    │一千八百元│３                │        │
│    │月十五日  │          │          │                  │        │
├──┼─────┼─────┼─────┼─────────┼────┤
│二二│九十一年六│王文輝    │二千二百元│                │        │
│    │月十五日  │          │          │                  │        │
├──┼─────┼─────┼─────┼─────────┼────┤
│二三│九十一年七│乙○○冒黃│二千元    │                │        │
│    │月十五日  │清堂 (米店│          │                  │        │
│    │          │)名義得標 │          │                  │        │
│    │          │，戊○○實│          │                  │        │
│    │          │為活會    │          │                  │        │
├──┼─────┼─────┼─────┼─────────┼────┤
│二四│九十一年八│陳靜宜    │二千元    │                │        │
│    │月十五日  │          │          │                  │        │
├──┼─────┼─────┼─────┼─────────┼────┤
│二五│九十一年九│李美惠    │三千八百元│                │        │
│    │月十五日  │          │          │                  │        │
├──┼─────┼─────┼─────┼─────────┼────┤
│二六│九十一年十│廖王哞仔  │一千八百元│                │        │
│    │月十五日  │          │（乙○○嗣│                  │        │
│    │          │          │並未交付任│                  │        │
│    │          │          │何會款予廖│                  │        │
│    │          │          │王哞仔）  │                  │        │
│    │          │          │          │                  │        │
├──┼─────┼─────┼─────┼─────────┼────┤
│二七│活會      │丁○○    │          │12                │        │
│    │          │          │          │                  │        │
├──┼─────┼─────┼─────┼─────────┼────┤
│二八│活會      │壬○○    │          │13                │        │
│    │          │          │          │                  │        │
├──┼─────┼─────┼─────┼─────────┼────┤
│二九│活會      │庚○○    │          │26                │        │
│    │          │          │          │                  │        │
├──┼─────┼─────┼─────┼─────────┼────┤
│三○│活會      │顏嫦娥    │          │11                │        │
│    │          │          │          │                  │        │
├──┼─────┼─────┼─────┼─────────┼────┤
│三一│活會      │己○○    │          │17                │        │
│    │          │          │          │                  │        │
└──┴─────┴─────┴─────┴─────────┴────┘
